【裁判字號】    97,交聲,177
【裁判日期】    970227
【裁判案由】    違反道路交通管理處罰條例聲明異議
【裁判全文】
臺灣士林地方法院交通事件裁定         97年度交聲字第177號
原處分機關  台北市交通事件裁決所
異議人即
受處分人    甲○○
上列異議人即受處分人因違反道路交通管理處罰條例案件，對於
台北市交通事件裁決所於民國97年1 月24日所為之處分（原處分
：北市裁二字第裁22-A00000000號），聲明異議，本院裁定如下
：
    主  文
異議駁回。
    理  由
一、按駕駛人駕駛汽車，應遵守道路交通標誌、標線、號誌之指
    示，並服從交通指揮人員之指揮，道路交通安全規則第90條
    定有明文。次按汽車駕駛人，駕駛汽車有不遵守道路交通標
    誌、標線、號誌之指示之情形者，處新臺幣（下同）900 元
    以上1,800 元以下罰鍰，道路交通管理處罰條例第60條第2
    項第3 款亦有明文。再按，道路交通標誌標線號誌設置規則
    第206 條第5 款第1 目規定「圓形紅燈」之行車管制號誌係
    表示禁止車輛通行，並不得超越停止線或進入路口；又劃設
    於道路上，設於已設有「停車再開」標誌或設有號誌之交岔
    路口，鐵路平交道或行人穿越道之前方及左彎待轉區之前端
    ，寬30至40公分之白色實線，為停止線，用以指示行駛車輛
    停止之界限，車輛停止時，其前懸部分不得伸越該線，道路
    交通標誌標線號誌設置規則第170 條第1 項、第2 項亦定有
    明文。
二、本件異議人即受處分人甲○○於民國96年10月21日晚間6 時
    14分，駕駛車號EX-5295 號自小客車（下稱違規車輛），於
    臺北市○○○路與遼寧街口西往東，因「不遵守道路交通標
    線之指示」之違規，經臺北市政府警察局交通警察大隊逕行
    舉發。嗣受處分人於舉發通知單上所載之應到案日期（96
    年12月4 日）前向原處分機關提出申訴，經原處分機關請舉
    發單位即臺北市政府警察局調查結果，仍認受處分人有前開
    違規行為，原處分機關乃依條例第60條第2 項第3 款及違反
    道路交通管理事件統一裁罰基準表規定，於97年1 月24日裁
    處受處分人罰鍰900 元。
三、異議意旨以：受處分人甲○○固不否認駕駛違規車輛於行經
    上揭路段停等紅燈，惟否認有紅燈越線臨停，辯稱：正常情
    況不會在紅燈亮起後51.70 秒時始越線臨停，應是遇後方有
    急速駛近車輛，本能往前挪移之故，本人根本沒有越線臨停
    之必要與犯意，為此聲明異議。經查：本件受處分人於上開
    時、地，駕駛前開自用小客車，行經民生東路與遼寧街口西
    往東方向岔路口時，民生東路之行向已轉為紅燈等情，為異
    議人所不爭執，並有現場採證照片2 張在卷可稽。又據臺北
    市政府警察局中山分局函覆受處分人及原處分機關稱：受處
    分人於96年10月21日晚間6 時14分，駕駛違規車輛行經被舉
    發路口，確實有紅燈亮起後51.70 秒始超過停止線臨停之情
    形（駛壓感應線圈），被拍攝第1 張照片，有該局96年11月
    27日北市警中分交字第09634335000 號函1 紙存卷可查。另
    觀諸卷附之舉發採證照片2 幀，第1 張照片顯示：拍攝之時
    間為18時14分44秒，紅燈亮起51.70 秒時，受處分人駕駛之
    車輛前後輪均駛壓於感應線圈上，該車車頭前懸並已超越停
    止線。第2 張照片顯示：拍攝之時間為18時44分45秒，路口
    號誌燈已轉變為綠燈，受處分人駕駛之該車前後輪仍駛壓於
    感應圈上，但車身已向前稍稍移動，但尚未駛入路口，足徵
    受處分人之上開車輛有於路口交通號誌為圓形紅燈時，仍超
    越停止線之違規行為。且再依該2 張照片所示，照片中均未
    見異議人車輛後方確實有其他車輛之車頭貼近異議人之車尾
    之情形，故異議人前揭所辯，顯不可採，異議人所駕駛之違
    規車輛確有超越停止線之違規行為至為明確。
四、綜上所述，受處分人確有在前開時、地駕駛違規車輛，伸越
    停止線而不遵守道路交通標線、號誌指示之違規行為。原處
    分機關依條例第60條第2 項第3 款及違反道路交通管理事件
    統一裁罰基準表規定裁處受處分人罰鍰新台幣900 元，核無
    違誤。本件異議為無理由，應予駁回。
五、據上論斷，應依道路交通案件處理辦法第19條，裁定如主文
    。
中    華    民    國    97    年     2    月    27    日
                  交通法庭法  官  汪梅芬
以上正本證明與原本無異。
如不服本裁定應於送達後5日內向本院提出抗告狀。
                          書記官  張馨尹
中    華    民    國    97    年    2     月    27    日


司法院資訊處製作；財團法人民間司法改革基金會備份。
